hu: Jármű fékezési jellemzői: Korrózióálló; Fúrt; Javított hőelvezetés; Alacsony por; Réselt; Szellőzés; Egyéb
hr-HR: Značajke kočenja vozila: Otporno na koroziju; Izbušeni; Poboljšano odvođenje topline; Niska količina prašine; S utorima; Ventilacija; Ostalo
sk-SK: Brzdné vlastnosti vozidla: Odolný voči korózii; Vŕtaný; Zlepšený odvod tepla; Nízka prašnosť; Štrbinový; Vetranie; Iné
fi: Ajoneuvon jarrujen ominaisuudet: Korroosionkestävä; Poratut; Parempi lämmönpoisto; Vähäinen pöly; Uritettu; Ilmanvaihto; Muu
lt-LT: Transporto priemonių stabdžių savybės: Atsparūs korozijai; Su skylutėmis; Pagerintas šilumos išsklaidymas; Mažai dulkių; Su grioveliais; Vėdinami; Kita
pl: Charakterystyka układu hamulcowego: Odporny na korozję; Nawiercony; Lepsze rozpraszanie ciepła; Niski poziom pyłu; Wpustowy; Wentylacja; Inne
th: คุณลักษณะของระบบเบรกยานยนต์: ทนต่อการกัดกร่อน; เจาะ; กระจายความร้อนได้ดีขึ้น; ฝุ่นน้อย; เจาะรู; การระบายอากาศ; อื่นๆ
zh-CN: 车辆制动功能: 耐磨蚀; 钻孔; 改善散热; 低尘; 开槽; 通风; 其他
ja: 車両ブレーキ機能: 耐腐食性; 穴あけ済み; 放熱性向上; 低ダスト; スロット付き; 通気性; その他
nb: Bremsefunksjoner til kjøretøy: Korrosjonsbestandig; Boret; Forbedret varmeavledning; Lite støv; Spaltet; Ventilasjon; Annet
vi: Tính năng phanh xe: Chống ăn mòn; Khoan vào; Cải thiện tản nhiệt; Ít bụi; Có lỗ; Thông gió; Khác
zh-TW: 汽機車剎車功能: 耐腐蝕; 鑽孔式; 改善散熱; 低粉塵; 開槽式; 透氣; 其他
pt-PT: Características da travagem do veículo: Resistente à corrosão; Furado; Melhor dissipação de calor; Baixo teor de poeira; Com ranhura; Ventilação; Outro
pt-BR: Recursos de frenagem do veículo: Resistente a corrosão; Perfurado; Melhor dissipação de calor; Baixa poeira; Perfurado; Ventilação; Outro
ko: 자동차 제동 기능: 부식 내성; 드릴; 향상된 열 방출; 적은 먼지; 슬롯형; 통풍; 기타
it: Funzionalità di frenata del veicolo: Anticorrosione; Forato; Migliore dissipazione del calore; Riduzione della polvere; A fessura; Aerazione; Altro
sv: Detaljer för fordonsbromsar: Korrosionsbeständig; Borrad; Förbättrad värmeavledning; Lågt damm; Slitsad; Ventilation; Övrigt
ro-RO: Caracteristicile de frânare a vehiculului: Rezistență la coroziune; Disc perforat; Disiparea îmbunătățită a căldurii; Praf redus; Disc canelat; Ventilare; Altele
de: Bremsfunktionen des Fahrzeugs: Korrosionsbeständig; Gebohrt; Verbesserte Wärmeableitung; Wenig Staub; Geschlitzt; Lüftung; Sonstiges
es: Características de los frenos del vehículo: Resistente a la corrosión; Perforado; Mejora en la disipación de calor; Poco polvo; Ranurado; Ventilación; Otros
nl: Kenmerken voertuigremmen: Corrosiebestendig; Geboord; Verbeterde warmteafvoer; Weinig stof; Sleuven; Ventilatie; Andere
en: Vehicle braking features: Corrosion resistant; Drilled; Improved heat dissipation; Low dust; Slotted; Ventilation; Other
el: Χαρακτηριστικά πέδησης οχήματος: Ανθεκτικό στη διάβρωση; Διάτρητος; Βελτιωμένη απαγωγή θερμότητας; Χαμηλή σκόνη; Σχισμοειδές; Αερισμός; Άλλο
cs: Vlastnosti brzdění vozidla: Odolné proti korozi; Vrtané; Zlepšený odvod tepla; Nízká prašnost; Drážkované; Ventilace; Jiné
sl-SI: Lastnosti zaviranja vozila: Odporen proti koroziji; Navrtane; Izboljšano odvajanje toplote; Malo prahu; Ploščate; Prezračevanje; Drugo
fr: Caractéristiques de freinage du véhicule: Résistant à la corrosion; Perforé; Dissipation thermique améliorée; Peu de poussière; Fendu; Ventilation; Autre
da: Bremsefunktioner for køretøjer: Rustfri; Boret; Forbedret varmeafledning; Lavt støv; Slidset; Ventilation; Andet
tr: Araç frenleme özellikleri: Aşınmaya dayanıklı; Delikli; İyileştirilmiş ısı dağılımı; Düşük toz; Oluklu; Havalandırma; Diğer
bg-BG: Спирачни характеристики на автомобила: Устойчиво на корозия; С дупки; Подобрено разсейване на топлината; Ниско ниво на прах; С нарези; Вентилация; Други
ru: Характеристики автомобильной тормозной системы: Устойчив к коррозии; Перфорированные; Улучшенный отвод тепла; Низкий уровень пыли; Шлицевые; Вентиляция; Другое